【裁判字號】    97,聲,1465
【裁判日期】    971111
【裁判案由】    聲請發還扣押物
【裁判全文】
臺灣高等法院高雄分院刑事裁定          97年度聲字第1465號
聲  請  人
即  被  告  甲○○
上列聲請人因違反組織犯罪防制條例等案件（本院審理案號：94
年度上訴字第1810號及97年度上更(一)字第188 號），聲請發還扣
押物，本院裁定如下：
    主  文
聲請駁回。
    理  由
一、聲請意旨略以：聲請人即被告甲○○因違反組織犯罪防制條
    例等案件，已經本院94年度上訴字第1810號判決有罪，並經
    最高法院97年度台上字第3617號駁回聲請人上訴而告確定。
    附表所示之扣押物，扣押前係聲請人所持有，上開確定判決
    主文並未對附表之扣押物宣告沒收，爰依刑事訴訟法第317
    條規定，聲請發還附表所示之扣押物云云。
二、按「扣押物未經諭知沒收者，應即發還。但上訴期間內或上
    訴中遇有必要情形，得繼續扣押之。」；「裁判除關於保安
    處分者外，於確定後執行之。但有特別規定者，不在此限。
    」；「執行裁判由為裁判法院之檢察官指揮之。但其性質應
    由法院或審判長、受命推事、受託推事指揮，或有特別規定
    者，不在此限。因駁回上訴抗告之裁判，或因撤回上訴、抗
    告而應執行下級法院之裁判者，由上級法院之檢察官指揮之
    。前二項情形，其卷宗在下級法院者，由該法院之檢察官指
    揮執行。」，刑事訴訟法第317條、第456 條及第457條分別
    定有明文。
三、經查：
  (一)聲請人即被告甲○○因違反組織犯罪防制條例等案件，已經
    本院94年度上訴字第1810號判決有罪（犯恐嚇等3 罪，應執
    行有期徒刑5 月），並經最高法院97年度台上字第3617號駁
    回聲請人及檢察官對被告甲○○部分之上訴而告確定，上開
    確定判決主文並未對附表之扣押物宣告沒收等情，有本院94
    年度上訴字第1810號及最高法院97年度台上字第3617號刑事
    判決書在卷可稽。而附表所示之扣押物，扣押前均係聲請人
    所持有，有法務部調查局高雄縣調查站搜索扣押筆錄（見本
    院卷第29頁）及原審90年7 月23日之勘驗筆錄（見原審卷4
    第66頁）在卷可佐，其中附表編號一至編號三支票之發票人
    、支票號碼及數量部分並經原審法院囑託陳石城會計師鑑定
    確認無訛，並有鑑定報告書在卷可考（見原審卷(四)第280-30
    1 頁）。
  (二)查最高法院97年度台上字第3617號刑事判決雖對被告葉錦堂
    及被告葉錦明涉犯重利罪及洗錢罪部分，撤銷本院94年度上
    訴字第1810號刑事判決，並發回本院更審中（即本院97年度
    上更(一)字第188 號），惟附表所示之扣押物，均與本院審理
    中被告葉錦堂、被告葉錦明無直接關連，其2 人對附表扣押
    物均無爭執，亦不主張權利，已據其陳明在卷，又告訴人即
    台灣汎生製藥廠股份有限公司具狀表示同一事件已經聲請人
    向台灣高雄地方法院檢察署執行檢察官提出聲請，現由台灣
    高雄地方法院審理中，請求駁回聲請人之聲請等情（見本院
    卷第76頁以下），經核與台灣高雄地方法院於97年10月13日
    雄院高刑亨97年度聲字第327 號第47036 號函文內容相符。
    是聲請人聲請發還附表所示之扣押物，原屬聲請人所持有，
    與本院現行審理中97年度上更(一)字第188 號被告葉錦堂2 人
    重利一案無涉，堪予認定。
  (三)綜上所述，本件聲請人聲請對附表所示扣押物請求發還，既
    與本院97年度上更(一)字第188 號被告葉錦堂、被告葉錦明涉
    案部分無直接關連，是聲請人聲請對附表所示之扣押物請求
    發還，依上開法律規定，自應由台灣高雄地方法院檢察署執
    行檢察官依法律規定，指揮辦理。聲請人向本院聲請發還附
    表所示之扣押物，於法不合，應予駁回。
據上論結，應依刑事訴訟法第220 條，裁定如主文。
中    華    民    國    97    年    11    月    11    日
                刑事第三庭  審判長法  官  周賢銳
                                  法  官  黃仁松
                                  法  官  施柏宏
以上正本證明與原本無異。
如不服本裁定應於送達後5 日內向本院提出抗告狀。
中    華    民    國    97    年    11    月    11    日
                                  書記官  白  蘭
附表：
┌──┬─────────┬───────┬───┐
│編號│扣  押  物  名  稱│   數      量 │備  註│
├──┼─────────┼───────┼───┤
│ 一 │支票              │240張         │      │
├──┼─────────┼───────┼───┤
│ 二 │支票              │25張          │      │
├──┼─────────┼───────┼───┤
│ 三 │工程合約之12張支票│12張          │      │
├──┼─────────┼───────┼───┤
│ 四 │現金              │新台幣37,252元│      │
├──┼─────────┼───────┼───┤
│    │汎生公司與新利鼎公│2份           │      │
│ 五 │司簽立之工程合約書│              │      │
│    │正本              │              │      │
├──┼─────────┼───────┼───┤
│    │汎生公司與新模範公│2份           │      │
│ 六 │司簽立之買賣契約書│              │      │
│    │正本              │              │      │
├──┼─────────┼───────┼───┤
│    │汎生公司與漢璽公司│1份           │      │
│ 七 │簽立之代物清償契約│              │      │
│    │書正本            │              │      │
├──┼─────────┼───────┼───┤
│    │汎生公司與鼎璽公司│1份           │      │
│ 八 │簽立之代物清償契約│              │      │
│    │書正本            │              │      │
├──┼─────────┼───────┼───┤
│ 九 │承諾書正本        │1份           │      │
├──┼─────────┼───────┼───┤
│ 十 │協議書正本        │1份           │      │
└──┴─────────┴───────┴───┘


司法院資訊處製作；財團法人民間司法改革基金會備份。
